【裁判字號】    92,易,1072
【裁判日期】    920930
【裁判案由】    傷害
【裁判全文】
臺灣臺北地方法院刑事判決                        九十二年度易字第一０七二號
    公  訴  人  臺灣臺北地方法院檢察署檢察官
    被      告  丙○○  男  三.
                甲○○
右列被告等因傷害案件，經檢察官提起公訴（九十二年度偵字第一０四四八號），本
院判決如左：
    主  文
丙○○、甲○○共同傷害人之身體，各處有期徒刑肆月，如易科罰金均以佰元折算
壹日。
    事  實
一、丙○○、甲○○夫婦與丁○○、乙○○分別係居住於台北市中山區○○○路○段
    三六號六樓之八及同號六樓之九之鄰居，於民國九十一年八月八日凌晨三時二十
    分許，乙○○因不堪丙○○、甲○○二人吵鬧聲過大，開門表示抗議後用力將門
    關上，甲○○聽聞後心生不滿，前往乙○○住處用腳踢其住處大門欲找其理論，
    乙○○、丁○○開門後雙方旋即發生口角，丙○○聽見爭吵聲亦出來察看，丁○○以手欲將丙○○、甲○○推出門外，雙方開始互相拉扯，丙○○即與甲○○基
    於傷害他人身體之犯意聯絡，共同徒手毆打丁○○之臉部及身體等處，甲○○並
    同時接續以手拉扯乙○○之頭髮後，將其頭部往下壓，再與丙○○以拳頭及腳踢
    之式共同毆打乙○○身體多處，丁○○亦基於傷害之犯意，返家取出高爾夫球球
    桿一支，與渠等二人展開互毆（丁○○涉犯傷害部分，由本院以九十二年訴字第
    八號案件另案審理中），丁○○因而受有左臉頰、右手肘鈍擊傷、左前額、前胸
    、右上背瘀傷之傷害，乙○○則受有左眼結膜下出血、雙眼眶零點五公分擦傷、
    右手第四、第五指指甲上掀、右手第二、第三指尖擦傷、左臉頰鈍擊傷、右上臂
    鈍擊傷等傷害。
二、案經丁○○、乙○○訴由台灣台北地方法院檢察署檢察官提起公訴。
    理      由
一、訊據被告丙○○、甲○○雖均矢口否認有於右揭時地共同毆打告訴人丁○○、乙○○之犯行，被告丙○○辯稱：當天我們聽到撞擊聲，被告甲○○出去查看，並
    到告訴人住處詢問發生什麼事情，十秒過後我才到，因為被告甲○○去詢問後，
    爭吵的聲音很大，所以我才過去，但我都站在門口，是告訴人丁○○從屋內衝出
    來，我和告訴人丁○○只有拉扯，從頭到尾我都沒有出手云云，被告甲○○則辯
    稱：我並沒有出手毆打告訴人，告訴人乙○○的指尖擦傷、指甲上掀，都是她打
    我時造成，告訴人丁○○的傷害也不是我們造成的云云。惟查：
  (一)被告丙○○、甲○○確實有出手毆打告訴人丁○○、乙○○致渠等二人受傷乙情
    ，業據告訴人丁○○、乙○○分別於警訊及本院審理中指述甚詳，並經證人徐嘉
    林於警詢中證稱：有見到他們有拉扯等語（參見九十二年度他字第八Ｏ七號偵查
    卷第二十一、二十二頁），及於本院九十二年度訴字第八號被告丁○○被訴傷害
    案件調查時到庭結證陳稱：九十一年八月八日凌晨三點多時，乙○○按對講機告
    訴我說有事情叫我趕快上去，我上去時看見丙○○已經受傷了，…，我打電話告
    訴警方並請他們派救護車，我問警察救護車怎麼這麼久還沒來，後來丙○○坐計
    程車走了，然後救護車來了，丁○○、乙○○他們好像也有受傷，所以他們坐救
    護車走了等語（本院九十二年度訴字第八號卷宗第二十四至三十二頁參照），此
    外並有告訴人等所提出之長庚紀念醫院診斷證明書二紙及告訴人乙○○受傷之相
    片六幀在卷足憑，應堪採信。
  (二)被告甲○○、丙○○雖均辯稱：伊僅與對方拉扯云云，然告訴人乙○○於本院訊
    問時指稱：被告丙○○夫婦有半夜吵架的習慣，我們相隔一個牆壁常被他們吵醒
    ，當天我把門打開說不要再吵，就把門關起來，被告甲○○出來拍門並罵我們說
    怎樣妳不爽，後來我把門打開，她說不爽可以搬家，我隨手拿起對講機請管理員
    徐嘉林上來，被告甲○○持續謾罵，不久被告丙○○出來動手推我先生（指丁○○）且打我先生，我先生被被告丙○○拉到門外，被告二人在門口聯手打我先生
    ，我趕快把被告甲○○拉開，但我被甲○○拉住頭髮壓制，我想要反擊，但頭被
    往下壓無法反抗，後來我看到丁○○的眼鏡掉下來，被壓在走廊的盡頭，被告丙○○接著和被告甲○○聯手打我，被告丙○○揮拳打到我的眼睛，我當場倒在地
    上，被告二人繼續聯手打我等語（本院九十二年六月十三日訊問筆錄參照），互
    核與本院九十二年度訴字第八號案件於九十二年四月七日當庭製作之勘驗現場錄
    影帶筆錄所記載：「三時二十分整畫面右上方出現一綁馬尾女子（即甲○○），
    走向畫面上方走到盡頭門前，三時二十分二十四秒出現一名身上僅穿內褲男子（
    指丙○○）也走向該門前與甲○○同時站在門前，三時二十分四十九秒時出現扭
    打畫面，但是從鏡頭看不清楚幾人在扭打，甲○○人身體靠在牆壁上，往右傾斜
    ，在丙○○對面有身穿白色衣服之人，在丙○○兩腿之間有一隻腿伸出來膝蓋向
    左彎曲，三人都已經到牆邊，三時二十分五十七秒有人倒地，丙○○在走廊盡頭
    ，右手平舉扶牆左手彎腰向下，甲○○彎腰向著倒地之乙○○，三時二十一分五
    秒，乙○○站起來繼續扭打中，乙○○的頭往下，…，三時二十一分六秒乙○○
    背對鏡頭，側身站在牆邊，頭更往下低，三時二十一分十四秒乙○○倒地仰躺。
    」等經過情節均屬相符，且參諸卷附錄影帶翻拍照片第六張（參見本院卷第四十
    六頁下方）所示，案發當日三時二十分四十九秒時，被告丙○○、甲○○均係身
    體分往前方及右前方傾斜，被告丙○○右手高舉往前伸出，被告甲○○則左手往
    前架住某告訴人之身體（無法分辨係告訴人丁○○或乙○○），呈現扭打、反擊
    之姿態，且另一名告訴人業經遭被告二人打倒在地，照片上僅見其躺在地上伸出
    下肢，顯見被告等所供稱：當時遭告訴人丁○○推擠他們到門邊，並未打人云云
    ，委無可採，又告訴人乙○○指述其遭被告甲○○以手扯住頭髮往下壓制並遭被
    告二人聯手打倒在地等指述，亦與卷附之翻拍照片第九、十張（參見本案卷第四
    十七頁）所示畫面若合符節，再參諸被告丙○○於本院九十二年度訴字第八號案
    件審理時亦曾以證人之身分到庭證稱：我太太（指被告甲○○）第一次與乙○○
    拉扯時，我是跟被告丁○○在推擠，所以沒看見，第二次我是看到她們二人在抓
    衣服抓頭髮等語（參見上開卷宗第四十八頁訊問筆錄），益徵被告甲○○並非僅
    拉住告訴人乙○○而全然未為反擊之行為甚明。
  (三)次查，本案案發時告訴人丁○○係受有左臉頰、右手肘鈍擊傷、左前額、前胸、
    右上背瘀傷之傷害，告訴人乙○○則受有左眼結膜下出血、雙眼眶零點五公分擦
    傷、右手第四、第五指指甲上掀、右手第二、第三指尖擦傷、左臉頰鈍擊傷、右
    上臂鈍擊傷等傷害，有前揭診斷證明書二紙在卷可稽，而觀諸上開告訴人等所受
    之傷勢，渠等受傷之部位均分散於臉部、身體及四肢等多處，且傷勢並非僅屬輕
    微擦傷，衡情與被告等所辯稱拉扯造成之傷害情形亦屬有別，足見被告二人前揭
    所述，應屬卸責之詞，不足採信，被告等傷害犯行均罪證明確，其等犯行堪以認
    定。
二、核被告丙○○、甲○○所為，均係犯刑法第二百七十七條第一項之普通傷害罪。
    被告二人就前開傷害犯行，有犯意之連絡及行為之分擔，均為共同正犯；又被告
    等同時傷害告訴人丁○○、乙○○之行為，其多數毆打告訴人二人身體之各個動
    作僅間隔數秒鐘，且前後發生僅一分鐘，係於密接之時地所實施，在刑法評價及
    社會觀念上，尚難以切割成數行為，而屬數個舉動之接續施行，應認被告等均係
    以一傷害行為，同時侵害告訴人丁○○、乙○○二人之身體法益，為同種想像競
    合犯，應均以一傷害罪名論處。爰審酌被告二人前均無犯罪前科，此有臺灣高等
    法院被告全國前案紀錄表附卷足憑，素行尚稱良好、僅因鄰居抗議渠等半夜吵鬧
    ，即登門理論，並隨即動手毆打對方之犯罪動機及目的、各被告傷害告訴人等之
    方式及情節輕重、告訴人所受傷害之程度、以及犯罪後均未能坦承犯行，與對方
    達成和解之態度等一切情狀，各量處如主文所示之刑，並均諭知易科罰金之折算
    標準。
據上論斷，應依刑事訴訟法第二百九十九條第一項前段，刑法第二十八條、第二百七
十七條第一項、第五十五條前段、第四十一條第一項前段，罰金罰鍰提高標準條例第
一條前段、第二條，判決如主文。
本案經檢察官黃立維到庭執行職務。
中     華      民      國       九十二     年      九     月    三十    日
                              臺灣台北地方法院刑事第十三庭
                                  審判長法  官  朱  瑞  娟
                                        法  官  鄭  佾  瑩
                                        法  官  吳  佳  薇
如不服本判決，應於判決送達後十日內向本院提出上訴狀( 應附繕本 )。「切勿逕送
上級法院」。
「告訴人或被害人對於判決如有不服具備理由請求檢察官上訴者，其上訴期間之計算
係以檢察官收受判決正本之日期為準」
右正本證明與原本無異。
                                        書記官  許  博  為
中     華      民      國       九十二     年      九     月    三十    日
附錄本案論罪科刑法條全文：
刑法第二百七十七條第一項
傷害人之身體或健康者，處三年以下有期徒刑，拘役或一千元以下罰金。


司法院資訊處製作；財團法人民間司法改革基金會備份。
